【裁判字號】    99,交易,148
【裁判日期】    991214
【裁判案由】    過失傷害
【裁判全文】
臺灣雲林地方法院刑事判決             99年度交易字第148號
公  訴  人  臺灣雲林地方法院檢察署檢察官
被      告  侯進吉
上列被告因過失傷害案件，經檢察官提起公訴（99年度調偵字第
239 號），被告於準備程序中對被訴之事實為有罪之陳述，經法
官告知簡式審判程序意旨，並聽取當事人之意見後，本院合議庭
裁定由受命法官獨任行簡式審判程序，判決如下：
    主    文
侯進吉從事業務之人，因業務上之過失傷害人，處有期徒刑肆月
，如易科罰金，以新臺幣壹仟元折算壹日。
    事實及理由
一、犯罪事實
    侯進吉係貨車司機，為從事駕駛業務之人，其於民國99 年2
    月10日11時30分許，駕駛車牌號碼913-TF自用大貨車（下稱
    大貨車）載運水果至雲林縣北港鎮建國國中前，因要儘快將
    該大貨車停妥，是以匆忙倒車，欲將該大貨車停放於路邊，
    而其本應注意倒車時，應顯示倒車燈光或手勢後，謹慎緩慢
    後退，並應注意其他車輛及行人，而依當時天氣晴、日間有
    自然光線、路面乾燥無缺陷、無障礙物即視距良好，客觀上
    並無不能注意之情形，詎其竟疏未注意在該大貨車車後方有
    路燈水泥柱，以及蔡紀東貴在旁擺設水果攤位，即貿然倒車
    ，以致該大貨車右後車尾撞擊路邊之路燈水泥柱，該水泥柱
    因此斷裂、倒塌，進而壓到蔡紀東貴之手臂及其所擺設之水
    果攤（毀損部分未據告訴），致蔡紀東貴受有雙側前臂挫傷
    、右前臂挫傷等傷害。侯進吉肇事後留在現場，在有偵查犯
    罪職權之公務員未發覺為犯罪前，主動向前來處理之員警坦
    承為肇事人，自首並靜候裁判。
二、認定犯罪事實所憑之證據及理由
(一)、本件被告侯進吉所犯之罪，係死刑、無期徒刑、最輕本刑為
    3 年以上有期徒刑以外之罪，其於準備程序就前揭被訴事實
    為有罪之陳述，經受命法官告知簡式審判程序之旨，並聽取
    其與公訴人之意見後，本院合議庭裁定，依刑事訴訟法第27
    3 條之1 規定，由受命法官獨任進行簡式審判程序，是本案
    之證據調查，依刑事訴訟法第273 條之2 規定，不受同法第
    159 條第1 項、第161 條之2 、第161 條之3 、第163 條之
    1 及第164 條至第170 條規定之限制，合先敘明。
(二)、被告對上開犯行坦承不諱，並經告訴人蔡紀東貴指訴纂詳，
    且有卷附之交通事故現場圖、道路交通事故調查報告表（一
    ）、道路交通事故調查報告表（二）、中國醫藥大學北港附
    設醫院診斷證明書、全生醫院乙種診斷證明書、現場照片6
    張及自省情形紀錄表可佐，可認被告任意性之自白與客觀事
    實大致相符。按汽車倒車時，應顯示倒車燈光或手勢後，謹
    慎緩慢後倒，並應注意其他車輛及行人，為道路交通安全規
    則第110 條第2 款明定，被告駕駛汽車本負有上述注意義務
    ，且依卷附道路交通事故調查報告表（一）之記載，當時天
    候晴、有日間自然光線、路面乾燥無缺陷、道路無障礙物、
    視距良好等情，並無不能注意之情事，竟疏未注意，未注意
    車後之路燈水泥柱及蔡紀東貴，即貿然倒車，致使該大貨車
    撞斷路燈水泥柱，而路燈水泥柱倒塌，因而導致告訴人受傷
    ，本院認無再行鑑定調查肇事責任之必要（被告亦當庭表示
    無庸再送鑑定，見本院卷第80頁），堪認被告具有過失甚明
    。告訴人所受傷害與被告過失行為間有相當因果關係，同可
    認定。據此，本件事證明確，被告犯行堪以認定，應依法論
    科。
三、論罪科刑之理由
    查被告係以駕駛業務為業，除已自承在卷外（見本院卷第77
    頁），並有卷附之證號查詢汽車駕駛人資料可參，其因駕駛
    業務之過失致告訴人受傷，核其所為，係犯刑法第284 條第
    2 項前段之業務過失傷害罪。被告於肇事後，在有偵查犯罪
    職權之公務員未發覺為犯罪前，即主動向前來處理之員警坦
    承為肇事之人，有自首情形紀錄表在卷足憑，則依刑法第62
    條前段之規定，予以減輕其刑。本院審酌：被告坦承犯行，
    肯勇於面對自己造成錯誤，犯後態度尚佳，但其遲遲無法與
    被害人達成賠償合意，對於告訴人所受之傷害，不能謂有生
    彌補，且被告駕駛車輛倒車不慎致告訴人受有前開傷害，告
    訴人傷勢不輕，歷經3 個月治療甫有改善，其犯行造成相當
    之實害，然佐以被告並非全然無意賠償告訴人，但能力所及
    只籌得3 萬元，而當時雇用之車行老闆亦不願稍加協助，且
    被告現是開貨車載運蔬菜為業，每月所得僅2 萬5,000 元，
    一個人要肩負照顧父親及一雙兒女重擔，經濟狀況困窘，此
    亦由被告經通緝到案後，本院命以新臺幣5,000 元具保，其
    尚須電請現在之老闆預借工資可知，而被告於事故發生後，
    曾前去探望告訴人，又告訴人曾當庭表示不願深究（見本院
    卷第14頁反面），參以被告深感悔意，承諾將矯正不良之駕
    駛習慣，及其他一切情狀，量處如主文所示之刑，並諭知易
    科罰金標準。
四、應適用之法律
(一)、刑事訴訟法第273 條之1 第1 項、第299 條第1 項前段。
(二)、刑法第284 條第2 項前段、第47條第1 項、第62條前段、第
    41條第1 項前段。
(三)、刑法施行法第1 條之1 第1 項、第2 項前段。
本案經檢察官朱啟仁到庭執行職務。
中    華    民    國    99    年    12    月    14    日
                  刑事第一庭  法  官  王子榮
以上正本證明與原本無異。
如不服本判決應於收受送達後10日內向本院提出上訴書狀，並應
敘述具體理由；其未敘述上訴理由者，應於上訴期間屆滿後20日
內向本院補提理由書（均須按他造當事人之人數附繕本）「切勿
逕送上級法院」。告訴人或被害人如對於本判決不服者，應具備
理由請求檢察官上訴，其上訴期間之計算係以檢察官收受判決正
本之日期為準。
                              書記官  陳俊偉
中    華    民    國    99    年    12    月    14    日

司法院資訊處製作；財團法人民間司法改革基金會備份。
